臺灣花蓮地方法院刑事判決　　　　　　　 99年度易字第671號
公　訴　人　臺灣花蓮地方法院檢察署檢察官
被　　　告　張春彬
上列被告因竊盜等案件，經檢察官提起公訴（99年度偵字第5960
、5961、6168號，99年度偵緝字第421、422、423、424號），被
告於準備程序中就被訴事實為有罪之陳述，經本院裁定進行簡式
審判程序，判決如下：
    主  文
張春彬犯如附表所示之罪，宣告主文各如附表所示，應執行有期
徒刑參年肆月。
    事實及理由
一、犯罪事實：張春彬前因竊盜案件，於民國97年 5月15日經臺
    灣臺東地方法院以97年度易字第 138號判處有期徒刑10月、
    10月、 7月確定；復因竊盜案件經臺灣花蓮地方法院以97年
    度花簡字第495號、97年度花簡字第937號判處有期徒刑 5月
    、 5月確定；上開罪刑經裁定應執行有期徒刑2年7月，於99
    年 9月28日縮刑期滿執行完畢。猶不知悛悔，意圖為自己不
    法之所有，基於竊盜之犯意，分別為下列犯行：
  (一)於99年10月12日22時許，在花蓮縣瑞穗鄉火車站前之停車場
    ，以自備鑰匙竊取楊富男所有車牌號碼 PH-9620號自用小貨
    車，得手後供己使用。嗣於99年10月13日15時許，駕駛上開
    自小貨車行至花蓮縣豐濱鄉港口村石梯灣50號旁之產業道路
    上，因該小貨車車胎深陷於路旁水溝，即棄車逃逸。
  (二)於99年10月14日23時許，在花蓮縣穗瑞鄉○○○路○段231號
    前，以田春梅置於車牌號碼 RJM-781號機車車籃內之鑰匙，
    竊盜上開機車，得手後供已使用。嗣於99年10月15日凌晨 4
    時許，將上開機車棄置於花蓮縣鳳林鎮○○里○○路 144號
    前空地。
  (三)於99年10月15日凌晨 4時許，在花蓮縣鳳林鎮○○里○○路
    144號前，以自備鑰匙竊取張萬盛所有車牌號碼E7-0328號自
    用小貨車，得手後供己使用。嗣將上開自小貨車棄置於台九
    線公路花蓮縣壽豐鄉樹湖村3號以南約50公尺處。
  (四)於99年11月6日19時許，在花蓮縣穗瑞鄉○○村○○路○段32
    8號黃國超住處前，見黃國超所有、車牌號碼HGR-962號機車
    之鑰匙插於電門上，即持上開鑰匙竊盜該機車，得手後供已
    使用。嗣於同年月8日5時許騎乘上開機車行經花蓮縣玉里鎮
    ○○路55號前，為警當場逮捕。
  (五)於99年11月 2日20時許，在花蓮縣花蓮市○○街33號石立山
    住處前，見石立山所有車牌號碼 P9-0805號自用小貨車車門
    未鎖且鑰匙插於電門上，即徒手竊取上開自用小貨車，得手
    後供己使用。嗣於翌日（ 3日）21時許，將上開自小貨車棄
    置於台九線公路240公里處。
  (六)於99年11月 3日21時許，在花蓮縣鳳林鎮○○街36號前，以
    拾獲之鑰匙竊取洪志宏所有車牌號碼 HU-5431號自用小貨車
    ，得手後供己使用。嗣於翌日（ 4日）駕駛上開自小貨車行
    經花蓮縣瑞穗鄉○○路旁之產業道路上，因倒車不慎致該車
    陷入路旁農田，即棄車逃逸。
  (七)於99年11月 5日19時30分許，在臺東縣池上鄉○○村○○路
     178號旁，見統一鐘錶眼鏡行所有、由林蓮鳳使用、車牌號
    碼 2660-JN號自用小貨車之鑰匙插於電門上，即以上開鑰匙
    發動上開自小貨車，以竊取之，得手後供己使用。嗣將上開
    自用小貨車棄置於花蓮縣玉里鎮三民里河堤河床上。
  嗣張春彬於99年11月8日5時許，於花蓮縣玉里鎮○○路55號前
  因另犯竊盜案為警逮捕，於其上開犯罪事實經有偵查犯罪職權
  之公務員發覺前，主動向花蓮縣警察局鳳林分局之警員自首事
  實(二)、(三)、(五)、(六)犯行及向玉里分局員警自首事實(七)之犯行，
  且接受裁判。
二、認定犯罪事實之證據名稱
  (一)犯罪事實欄(一)部分：
    1.被告張春彬於警詢、偵查及本院準備程序、審理時之自白
      。
    2.告訴人楊富男、證人田德華於警詢之陳述。
    3.贓物認領保管單 1紙、車輛詳細資料報表1件、照片8張、
      現場圖。
  (二)犯罪事實欄(二)部分：
    1.被告張春彬於警詢、偵查中及本院準備程序、審理中之自
      白。
    2.告訴人田春梅於警詢之陳述。
    3.贓物認領保管單 1紙、機車行車執照影本1紙、現場照片8
      張。
  (三)犯罪事實欄(三)部分：
    1.被告張春彬於警詢、偵查中及本院準備程序、審理中之自
      白。
    2.被害人張萬盛於警詢之陳述。
    3.贓物認領保管單1紙、自小貨車行車執照影本1紙、現場照
      片9張。
  (四)犯罪事實欄(四)部分：
    1.被告張春彬於警詢、偵查中及本院準備程序、審理中之自
      白。
    2.告訴人黃國超於警詢之陳述。
    3.贓物認領保管單 1紙、花蓮縣警察局車輛尋獲電腦輸入單
      1紙、機車行車執照影本1紙、現場照片4張。
  (五)犯罪事實欄(五)部分：
    1.被告張春彬於警詢、偵查中及本院準備程序、審理中之自
      白。
    2.告訴人石立山於警詢之陳述。
    3.贓物認領保管單 1紙、花蓮縣警察局車輛協尋電腦輸入單
      1紙、花蓮縣警察局車輛尋獲電腦輸入單1紙、自小貨車車
      籍資料、現場照片4張。
  (六)犯罪事實欄(六)部分：
    1.被告張春彬於警詢、偵查中及本院準備程序、審理中之自
      白。
    2.被害人洪志宏於警詢之陳述。
    3.贓物認領保管單 1紙、自小貨車車籍資料1件、現場照片8
      張。
  (七)犯罪事實欄(七)部分：
    1.被告張春彬於警詢、偵查中及本院準備程序、審理中之自
      白。
    2.被害人林連鳳於警詢中之陳述。
    3.贓物認領保管單 1紙、花蓮縣警察局車輛尋獲電腦輸入單
      1件、失車-案件基本資料詳細畫面報表 1件、現場圖、現
      場照片6張。
三、論罪科刑：
  (一)核被告如事實欄(一)至(七)所為，均係犯刑法第320條第1項之竊
    盜罪。被告前曾犯如前述事實欄所載罪刑及刑之執行完畢情
    形，有臺灣高等法院被告前案紀錄表在卷可憑，其於 5年以
    內，故意再犯本件有期徒刑以上之各罪，均為累犯，均應依
    刑法第47條第 1項規定加重其刑。被告於行為後，於其犯罪
    為經有偵查犯罪職權之公務員發覺前，主動向花蓮縣警察局
    鳳林分局之警員自首事實欄(二)、(三)、(五)、(六)之犯行及向玉里
    分局警員自首事實欄(七)之犯行，且接受裁判等情，有花蓮縣
    警察局鳳林分局100年 1月7日鳳警偵字第1000000136號函及
    玉里分局100年1月25日玉警刑字第1000001113號函在卷可稽
    ，被告係對於未發覺之犯罪自首而接受裁判，就事實欄(二)、
    (三)、(五)、(六)、(七)部分均依刑法第62條前段規定，減輕其刑，
    並依法先加後減之。被告所為如事實欄(一)至(七)各次行為，犯
    意各別、行為互殊，應予分論併罰。
  (二)爰審酌被告前有多次竊盜之前科素行，甫於前案執行完畢出
    監，復多次為竊盜犯行之動機、手段、目的，侵害他人財產
    法益，更嚴重危害社會治安，被害人均已領回車輛，被告犯
    後坦承犯行等一切情狀，各量處如主文所示之刑，並定其應
    執行之刑，以資懲儆。公訴人雖具體求刑2年7月，惟審酌被
    告甫執行前案完畢出監即再予行竊，公訴人之求刑，尚不足
    以懲儆，本院認以量處如主文所示之刑為適當，附此敘明。
  (三)按18歲以上之竊盜犯、贓物犯，有犯罪之習慣者，得諭知於
    刑之執行前，令入勞動場所強制工作，竊盜犯贓物犯保安處
    分條例第3條第1項定有明文。惟按保安處分係針對受處分人
    將來之危險性所為之處置，以達教化、治療之目的，為刑罰
    之補充制度。我國現行刑法採刑罰與保安處分雙軌制，係在
    維持行為責任之刑罰原則下，為協助行為人再社會化之功能
    ，以及改善行為人潛在之危險性格，期能達成根治犯罪原因
    、預防犯罪之特別目的。是保安處分中之強制工作，旨在對
    嚴重職業性犯罪及欠缺正確工作觀念或無正常工作因而犯罪
    者，強制其從事勞動，學習一技之長及正確之謀生觀念，使
    其日後重返社會，能適應社會生活。前揭竊盜犯贓物犯保安
    處分條例第3條第1項規定，即係本於保安處分應受比例原則
    之規範，使保安處分之宣告，與行為人所為行為之嚴重性、
    行為人所表現之危險性及對於行為人未來行為之期待性相當
    之意旨而制定，而由法院視行為人之危險性格，決定應否令
    入勞動處所強制工作，以達預防之目的（最高法院91年度臺
    上字第4625號判決意旨參照）。本案被告固有多次竊盜犯行
    ，惟被告於本案所竊盜之物均為汽車或機車之交通工具，且
    於使用數日後即棄置路旁，以其歷來行竊之犯行觀之，尚難
    認其為嚴重職業性犯罪及欠缺正確工作觀念或無正常工作因
    而犯罪者，即與前揭竊盜犯贓物犯保安處分強制其從事勞動
    ，學習一技之長及正確之謀生觀念，使其日後重返社會，能
    適應社會生活之要旨不合。況本院業將其等之竊盜前科，作
    為量刑標準之一，並分別諭知如附表所示之刑，公訴意旨併
    請求宣告強制工作，尚難准許，附此敘明。
四、據上論斷，依刑事訴訟法第299條第1項前段、第273條之1、
    第310條之2、第454條第1項，刑法第320條第1項、第62條前
    段、第47條第1項、第51條第5款，刑法施行法第1條之1，判
    決如主文。
本案經檢察官簡淑如到庭執行職務。
中    華    民    國   100    年    2     月    18    日
                  刑事第二庭    法  官  蔡寶樺
以上正本證明與原本無異。
如不服本判決應於收受送達後10日內向本院提出上訴書狀，並應
敘述具體理由。其未敘述上訴理由者，應於上訴期間屆滿後20日
內向本院補提理由書(均須按他造當事人之人數附繕本)「切勿逕
送上級法院」。告訴人或被害人如對於本判決不服者，應具備理
由請求檢察官上訴，其上訴期間之計算係以檢察官收受判決正本
之日期為準。
中    華    民    國   100    年    2     月    21    日
                                書記官
附錄本判決論罪之法律條文：
中華民國刑法第320條
（普通竊盜罪、竊佔罪）
意圖為自己或第三人不法之所有，而竊取他人之動產者，為竊盜
罪，處5  年以下有期徒刑、拘役或 5 百元以下罰金。
意圖為自己或第三人不法之利益，而竊佔他人之不動產者，依前
項之規定處斷。
前二項之未遂犯罰之。
 附表：
┌─┬────┬─────┬───────────┬──┐
│編│犯罪時間│犯罪行為  │   宣告主文           │備註│
│號│        │          │                      │    │
├─┼────┼─────┼───────────┼──┤
│1 │99年10月│如事實欄(一)│張春彬犯竊盜罪，累犯，│    │
│  │12日22時│          │處有期徒刑捌月。      │    │
│  │許      │          │                      │    │
├─┼────┼─────┼───────────┼──┤
│2 │99年10月│如事實欄(二)│張春彬犯竊盜罪，累犯，│自首│
│  │14日23時│          │處有期徒刑伍月。      │    │
│  │許      │          │                      │    │
│  │        │          │                      │    │
├─┼────┼─────┼───────────┼──┤
│3 │99年10月│如事實欄(三)│張春彬犯竊盜罪，累犯，│自首│
│  │15日凌晨│          │處有期徒刑陸月。      │    │
│  │4時許   │          │                      │    │
│  │        │          │                      │    │
├─┼────┼─────┼───────────┼──┤
│4 │99年11月│如事實欄(四)│張春彬犯竊盜罪，累犯，│    │
│  │6日19時 │          │處有期徒刑陸月。      │    │
│  │許      │          │                      │    │
│  │        │          │                      │    │
├─┼────┼─────┼───────────┼──┤
│5 │99年11月│如事實欄(五)│張春彬犯竊盜罪，累犯，│自首│
│  │2日20時 │          │處有期徒刑陸月。      │    │
│  │許      │          │                      │    │
│  │        │          │                      │    │
├─┼────┼─────┼───────────┼──┤
│6 │99年11月│如事實欄(六)│張春彬犯竊盜罪，累犯，│自首│
│  │3日21時 │          │處有期徒刑陸月。      │    │
│  │許      │          │                      │    │
│  │        │          │                      │    │
├─┼────┼─────┼───────────┼──┤
│7 │99年11月│如事實欄(七)│張春彬犯竊盜罪，累犯，│自首│
│  │5日19時 │          │處有期徒刑陸月。      │    │
│  │30分許  │          │                      │    │
│  │        │          │                      │    │
└─┴────┴─────┴───────────┴──┘